【裁判字號】    98,交簡上,53
【裁判日期】    980427
【裁判案由】    過失傷害
【裁判全文】
臺灣桃園地方法院刑事判決            98年度交簡上字第53號
上  訴  人  臺灣桃園地方法院檢察署檢察官
被      告  丙○○
                    （現在臺灣桃園女子監獄執行中）
上列上訴人因過失傷害案件，不服本院中華民國98年1 月15日97
年度桃交簡字第4453號第一審簡易判決（聲請簡易判決處刑案號
：97年度偵字第21107 號、第21108 號）提起上訴，本院管轄之
第二審合議庭判決如下︰
    主  文
上訴駁回。
    事  實
一、丙○○於民國96年10月2 日下午3 時55分許，駕駛車牌號碼
    為2D-7891 號自用小客車，沿雙向四車道中心為分向限制線
    （雙黃線）之高雄縣旗山鎮○○○路由南往北方向之外側車
    道行駛，於行經高雄縣旗山鎮○○○路13號時，適有乙○○
    所騎乘車牌號碼為H7N-870 號後座附載甲○○○行駛於其同
    向右前方之外側車道處，丙○○本應注意汽車駕駛人，應隨
    時採取必要之安全措施，且依當時情形，尚無使之不能注意
    情事，即非不能注意，竟疏於注意其同向右前方之外側車道
    上有乙○○所騎乘車牌號碼為H7N-870 號後座附載甲○○○
    之車前狀況，未隨時採取必要之安全措施，致其所駕自小客
    車右側車頭撞及乙○○所騎乘前開機車之左側車尾處，乙○○、甲○○○因此人車倒地，乙○○乃受有臉部開放性傷口
    、手指閉鎖性脫臼、臉頭皮及頸之挫傷及膝挫傷等傷害；甲○○○受有臉部開放性傷口、膝、腿、足踝開放性傷口及背
    挫傷等傷害。
二、案經告訴人乙○○、甲○○○訴由臺灣高雄地方法院檢察署
    呈請臺灣高等法院檢察署檢察長令轉臺灣桃園地方法院檢察
    署檢察官偵查後聲請以簡易判決處刑。
    理  由
壹、證據能力方面
一、按被告以外之人於偵查中向檢察官所為之陳述，除顯有不可
    信之情況者外，得為證據，刑事訴訟法第159 條之1 第2 項
    定有明文。經查，告訴人即證人乙○○、甲○○○於偵查中
    向檢察官所為之陳述，自筆錄內容觀之，並無不正取供之情
    事，而無顯不可信之情況，依上開規定，自有證據能力。
二、次按被告以外之人於審判外之言詞或書面陳述，除法律有規
    定者外，不得作為證據；又被告以外之人於審判外之陳述，
    雖不符合刑事訴訟法第159 條之1 至第159 條之4 之規定，
    而經當事人於審判程序同意作為證據，法院審酌該言詞陳述
    或書面陳述作成時之情況，認為適當者，亦得為證據，而當
    事人、代理人或辯護人於法院調查證據時，知有上開不得為
    證據之情形，而未於言詞辯論終結前聲明異議者，視為有前
    項之同意，刑事訴訟法第159 條第1 項及第159 條之5 分別
    定有明文。查本件證人即告訴人乙○○、甲○○○，證人蔡
    玉雲、陳能照於警詢時所為之陳述、衛生署旗山醫院、金宏
    明中醫院之診斷證明書、高雄縣政府警察局旗山分局道路交
    通事故現場圖、道路交通事故調查報告表及交通事故現場蒐
    證相片8 張等，雖均為被告以外之人於審判外之言詞及書面
    陳述，然經本院於審判程序提示予被告並告以要旨，均經被
    告與檢察官表示無意見，且均未聲明異議。本院審酌上開證
    人於警詢筆錄之記載，並無不正取供之情事；上開診斷證明
    書、道路交通事故現場圖、交通事故調查報告表及交通事故
    照片亦足佐證本件交通事故發生之現場狀況，是就該等審判
    外言詞或書面陳述作成時之情況，均應認為適當，依前揭法
    條意旨，均得援為本案證據。
貳、事實認定方面
    訊據上訴人即被告丙○○對於上揭事實坦承不諱，核與證人
    即告訴人乙○○、甲○○○，證人蔡玉雲、陳能照之證詞相
    符，並有衛生署旗山醫院、金宏明中醫院之診斷證明書、高
    雄縣政府警察局旗山分局道路交通事故現場圖、道路交通事
    故調查報告表及交通事故現場蒐證相片8 張等附卷可稽，足
    認被告之自白與事證相符，本件事證明確，被告犯行洵堪認
    定，應予依法論罪科刑。
、法律適用方面
    核被告所為，係犯刑法第284 條第1 項前段之過失傷害罪。
    本院審酌被告丙○○駕駛上開自用小客車未注意車前狀況而
    肇事，告訴人乙○○、甲○○○因車禍受傷之情形與本件車
    禍發生後雙方尚未達成民事和解等一切情狀，認原審適用刑
    事訴訟法第449 條第1 項前段、第454 條第2 項，刑法第28
    4 條第1 項前段、第55條、第41條第1 項前段，刑法施行法
    第1 條之1 第1 項、第2 項前段等規定，對被告量處有期徒
    刑3 月，如易科罰金，以新臺幣1,000 元折算壹日，其認事
    用法均無不合，量刑亦屬妥適。按量刑輕重，係屬事實審法
    院得依職權自由裁量之事項，苟已斟酌刑法第57條各款所列
    情狀而未逾越法定刑度，不得遽指為違法（最高法院72年度
    臺上字第6696號、75年度臺上字第7033號判例參照）；且在
    同一犯罪事實與情節，如別無其他加重或減輕之原因，下級
    審量定之刑，亦無過重或失輕之不當情形，則上級審法院對
    下級審法院之職權行使，原則上應予尊重，此有最高法院85
    年度臺上字第2446號判決意旨可資參酌。原審判決依具體個
    案認定事實，已審酌被告丙○○之過失程度，被告與被害人
    間尚未達成民事和解等一切情狀，量處被告有期徒刑3 月，
    如易科罰金，以新臺幣1,000 元折算1 日，已如上述，依前
    揭最高法院判例及判決要旨，尚難認原審量刑有違法或不當
    之情事，從而，公訴人以量刑過輕為由，提起上訴，為無理
    由，應予駁回。
據上論斷，應依刑事訴訟法第455 條之1 第1 項、第3 項、第36
8 條，判決如主文。
本案經檢察官翁偉玲到庭執行職務。
中    華    民    國    98    年     4    月    27    日
                  刑事第七庭審判長法    官  蕭世昌
                                  法    官  陳筱蓉
                                  法    官  蔡羽玄
本判決不得上訴。
以上正本證明與原本無異。
                                  書 記 官  陳玉芳
中    華    民    國    98    年    4     月    27    日


司法院資訊處製作；財團法人民間司法改革基金會備份。
